臺灣苗栗地方法院刑事裁定
111年度聲字第725號
聲  請  人  臺灣苗栗地方檢察署檢察官
受  刑  人  宋俊賢



                    (現於法務部○○○○○○○○○○○執行中)
上列聲請人因受刑人數罪併罰有二裁判以上，聲請定其應執行之
刑（111年度執聲字第478號），本院裁定如下：
    主  文
宋俊賢所犯如附表所示各罪所處之刑，應執行有期徒刑玖月，如
易科罰金，以新臺幣壹仟元折算壹日。
    理  由
一、聲請意旨略以：受刑人宋俊賢因竊盜等數罪，先後經法院判
    決如附表各編號所示，應依刑法第53條、第51條第5款規定
    ，定其應執行之刑，爰依刑事訴訟法第477條第1項聲請裁定
    等語。
二、按裁判確定前犯數罪者，併合處罰之；又數罪併罰，有二裁
    判以上者，依刑法第51條規定，定其應執行之刑；而數罪併
    罰，分別宣告其罪之刑，宣告多數有期徒刑者，於各刑中之
    最長期以上，各刑合併之刑期以下，定其刑期，但不得逾30
    年，刑法第50條第1項前段、第53條、第51條第5款分別定有
    明文。次按犯最重本刑為5年以下有期徒刑以下之刑之罪，
    而受6月以下有期徒刑或拘役之宣告者，得以新臺幣（下同
    ）1千元、2千元或3千元折算1日，易科罰金；復於數罪併罰
    之數罪均得易科罰金或易服社會勞動，而其應執行之刑逾6
    月者，亦適用之，刑法第41條第1項前段、第8項亦分別定有
    明文。量刑及數罪併罰定應執行刑之輕重，固屬事實審法院
    得依職權自由裁量之事項。然法律上屬於自由裁量之事項，
    並非概無法律性之拘束。自由裁量係於法律一定之外部性界
    限內（以定執行刑言，即不得違反刑法第51條之規定）使法
    官具體選擇以為適當之處理；因此在裁量時，必須符合所適
    用之法規之目的。更進一步言，須受法律秩序之理念所指導
    ，此亦即所謂之自由裁量之內部性界限。關於定應執行之刑
    ，既屬自由裁量之範圍，其應受此項內部性界限之拘束，要
    屬當然；而分屬不同案件之數罪併罰，倘一裁判宣告數罪之
    刑，曾經定其執行刑（下稱原定執行刑），再與其他裁判宣
    告之刑定其執行刑時，在法理上亦應同受此原則之拘束。亦
    即基於有利被告之不利益變更禁止原則，分屬不同案件之數
    罪併罰定執行刑，原定執行刑有拘束新定執行刑上限之效果
    ，法院裁量所定之刑期上限，自不得較重於「原定執行刑加
    計新宣告刑之總和」（最高法院108年度台抗字第436號裁定
    意旨參照）。
三、經查：本件受刑人宋俊賢於附表所示之犯罪日期，犯如附表
    各編號所示之罪，由本院判處如附表各編號所示之刑，均經
    確定在案，有各該判決書及臺灣高等法院被告前案紀錄表附
    卷可稽。又附表編號2所示之竊盜罪，前經本院以111年度苗
    簡字第602號判決處有期徒刑5月確定，且附表編號2所示之
    罪，犯罪時間在附表編號1所示裁判確定（民國111年4月21
    日）前，而本件聲請定應執行刑之犯罪事實最後判決法院為
    本院，是上開犯罪乃於裁判確定前所犯之數罪。茲聲請人基
    此向該犯罪事實最後判決之本院聲請定其應執行之刑，經本
    院審核結果，認聲請應為適當。爰揆之上開說明，審酌刑罰
    之內、外部界限範圍，並斟酌受刑人所犯如附表所示各罪均
    為竊盜罪，侵害法益皆為財產法益、犯罪時間為110年12月
    至111年1月間，及行為態樣、次數、手段、被告之身心特殊
    狀況等一切情狀，定其應執行之刑如主文所示，暨諭知以1,
    000元折算1日之易科罰金折算標準。
四、又按定應執行刑，不僅攸關國家刑罰權之行使，於受刑人之
    權益亦有重大影響，除顯無必要或有急迫情形外，法院於裁
    定前，允宜予受刑人以言詞、書面或其他適當方式陳述意見
    之機會，程序保障更加周全（最高法院刑事大法庭110年度
    台抗大字第489號裁定理由參照）。查本案就受刑人所犯如
    附表編號1所示之罪，業經法院判決應執行有期徒刑6月確定
    ，是本案僅係就該判決認定之應執行刑外，再與如附表編號
    2所示之罪合併定應執行之刑；而如附表編號2所示之罪刑為
    有期徒刑5月，是本院於裁量時，考量前述刑罰之內、外部
    界限拘束，可資減讓之刑期幅度本屬有限，本院於裁量時，
    已考量上開情節為適當之酌定，顯無再予受刑人陳述意見之
    必要，併此敘明。　　　　　
據上論斷，應依刑事訴訟法第477條第1項，刑法第53條、第51條
第5款、第41條第1項前段、第8項，裁定如主文。
中　　華　　民　　國　　111 　年　　8 　　月　　31　　日
                  刑事第三庭  法  官  申惟中
以上正本證明與原本無異。
如不服本裁定，應於裁定送達後5日內向本院提出抗告狀。
                              書記官  陳邦旗
中　　華　　民　　國　　111 　年　　8 　　月　　31　　日
　
附表：
 編          號  1  2  罪          名  竊盜  竊盜  宣    告    刑  有期徒刑4月，如易科罰金，以新臺幣壹仟元折算壹日。 有期徒刑3月，如易科罰金，以新臺幣壹仟元折算壹日。 有期徒刑5月，如易科罰金，以新臺幣壹仟元折算壹日。   應執行有期徒刑6月，如易科罰金，以新臺幣壹仟元折算壹日。    犯  罪  日  期  111年1月4日 110年12月6日 110年12月13日至18日 偵查(自訴)機關 年  度  案  號  苗栗地檢111年度偵字第757、887號  苗栗地檢111年度偵字第2695號 最  後 事實審 法    院 苗栗地院  苗栗地院  案    號 111年度苗簡字第252號  111年度苗簡字第602號  判決日期 111年3月29日  111年6月24日 確  定 判  決 法    院 苗栗地院  苗栗地院  案    號 111年度苗簡字第252號  111年度苗簡字第602號  判    決 確定日期 111年4月21日  111年7月27日 是否為得易科罰金之案件  是 是 是   備        註  苗栗地檢111年度執字第1154號(改111年度執字第1154號之1)  苗栗地檢111年度執字第2176號